臺灣高雄地方法院刑事判決　　　　　　　99年度易字第2407號
公　訴　人　台灣高雄地方法院檢察署檢察官
被　　　告　王國鐘
上列被告因傷害等案件，經檢察官提起公訴（99年度偵字第3383
3 、34155 號），本院判決如下：
    主  文
王國鐘犯不能安全駕駛動力交通工具罪，處拘役伍拾日，如易科
罰金，以新台幣壹仟元折算壹日；又犯傷害罪，處有期徒刑月
，如易科罰金，以新台幣壹仟元折算壹日。
    事  實
一、王國鐘於民國99年10月14日19時56分許，因飲用酒類後，已
    不能安全駕駛動力交通工具，猶騎乘車牌XAB—265號機車，
    行經高雄市○○區○○路與大中二路口處，因頻按鳴機車喇
    叭經警攔檢，並以酒精測定器對其實施檢測吹氣，其吐氣所
    含酒精成份達每公升1.01毫克而查獲。
二、王國鐘因不滿其前女友呂夏金梅現與沈德松交往，於99年1
    0 月30日19時40分許，騎乘機車在高雄市旗津區上竹巷34號
    即沈德松住處附近環繞，除在附近電線桿前停下後咆哮謾罵
    外，並手持鹽酸至沈德松住處前揚言欲潑灑，沈德松趨前詢
    問要找何人？呂夏金梅及其姊姊夏金英聞聲均自屋內出外察
    看，呂夏金梅稱王國鐘即是先前對其潑漆之人，沈德松即要
    呂夏金梅速報警，並欲向前抓王國鐘，詎王國鐘竟基於傷害
    之故意，按壓其手上所持鹽酸之塑膠質瓶身朝沈德松臉部及
    身上噴灑，造成沈德松受有角膜、結膜化學性灼傷之傷害；
    夏金英亦遭波及，惟因即時用清水清洗，而未受傷。沈德松
    隨即撿拾竹棍將王國鐘手持之鹽酸撥開掉落地上，雙方拉扯
    扭打中，適警據報前來處理而查悉上情。
三、案經高雄市政府警察局左營分局、鼓山分局分別移送台灣高
    雄地方法院檢察署檢察官偵查起訴。
    理  由
一、上開酒後駕車之公克危險犯罪事實部分，業據被告王國鐘於
    本院審理中坦承不諱，並有酒精濃度測試表1 紙在卷可查，
    罪證明確，被告犯行堪以認定。
二、訊之被告對於有於99年10月30日19時40分許，騎乘機車前往
    高雄市旗津區上竹巷34號即沈德松住處一事固不諱言，惟矢
    口否認有何傷害之犯行，辯稱：伊係要向呂夏金梅拿回伊之
    健保卡，伊並未攜帶鹽酸之塑膠瓶到現場，係沈德松先向伊
    噴鹽酸，伊才搶過來回噴，伊亦不知瓶內係鹽酸云云。經查
    ，被告上開傷害之犯行業經證人即告訴人沈德松於本院審理
    中證述明確，且有受傷之診斷證明書1 紙在卷足憑（見偵卷
    第15頁），又證人呂夏金梅亦於本院審理中證述稱：伊在沈
    德松家中未見本件上開裝鹽酸之瓶子等語明確，顯見裝有鹽
    酸之瓶子確係被告攜帶到場無誤；從而，罪證明確，被告犯
    行堪以認定。
三、核被告所為，係分別犯有刑法第185 條之3 之不能安全駕駛
    動力交通工具之公共危險罪、第277 條第1 項之傷害罪。其
    所犯上開2 罪係犯意個別行為互異，應予分論併罰。審酌被
    告酒後駕車有危道路交通安全，惟所駕為機車危害尚非重大
    ，又因細故傷害人之身體，告訴人之受傷之程度尚非輕微，
    且手段惡劣，犯後未賠償告訴人，及傷害部分未能坦認犯行
    及其他等一切情狀，分別量處如主文所示之刑，並均諭知易
    科罰金之折算標準。本件裝有鹽酸之塑膠瓶非屬違禁物，且
    經被告使用完畢丟棄於地，應有拋棄之意思，已非被告所有
    之物，爰不予宣告沒收。
據上論斷，應依刑事訴訟法第299 條第1 項前段，刑法第185 條
之3 、第277 條第1 項、第41條第1 項前段，刑法施行法第1 條
之1 ，判決如主文。
中    華    民    國   100    年    1     月    20    日
                  刑事第八庭    法  官  林俊寬
以上正本證明與原本無異。
如不服本判決應於收受送達後10日內向本院提出上訴書狀，並應
敘述具體理由；如未敘述上訴理由者，應於上訴期間屆滿後20日
內向本院補提理由書（均須按他造當事人之人數附繕本）「切勿
逕送上級法院」。
中    華    民    國   100    年    1     月    20    日
                                書記官  林香如
附錄法條：
中華民國刑法第185條之3
服用毒品、麻醉藥品、酒類或其他相類之物，不能安全駕駛動力
交通工具而駕駛者，處 1 年以下有期徒刑、拘役或科或併科 15
萬元以下罰金。
中華民國刑法第277條
（普通傷害罪）
傷害人之身體或健康者，處 3 年以下有期徒刑、拘役或 1 千元
以下罰金。
犯前項之罪因而致人於死者，處無期徒刑或 7 年以上有期徒刑
；致重傷者，處 3 年以上 10 年以下有期徒刑。